臺灣桃園地方法院刑事判決　　　　　　　　　　　　　九十一年度易字第三四五號
　　公　訴　人　臺灣桃園地方法院檢察署檢察官
　　被　　　告　甲○○
右列被告因竊盜案件，經檢察官聲請簡易判決處刑（九十年度偵字第一九六九二號）
及移送併辦（九十一年度偵字第一一二八一號），本院認檢察官之聲請有刑事訴訟法
第四百五十一之一第四項但書第四款所定之事由，爰依同法第四百五十二條之規定，
改依通常程序審判，判決如左：
    主  文
甲○○竊盜，處有期徒刑陸月，如易科罰金，以參佰元折算壹日。
    事  實
一、甲○○前於民國八十四年間因竊盜案件，經本院判處有期徒刑五月，於八十五年
    七月三日執行完畢，仍不知警惕，又於八十六年間因妨害風化案件，經法院判處
    有期徒刑七年確定，復於同年間因竊盜案件，經本院判處有期徒刑六月確定，於
    八十七年三月六日入監執行，並於九十年五月十一日假釋出獄付保護管束，其於
    保護管束期間內，猶不思悛悔，復意圖為自己不法之所有，於九十年十一月六日
    七時許，在桃園縣復興鄉○○村○○路二六六之五號前，見乙○○所有車牌號碼
    ＭＤＹ─九六號重型機車停放於該處，鑰匙未取下，認有機可趁，即予啟動駛
    離而竊取得手，供己騎用，嗣於同年十一月十六日十三時許，騎乘該部機車行經
    桃園縣大溪鎮○○街時，為警攔檢查獲。
二、案經桃園縣警察局大溪分局報告台灣桃園地方法院檢察署檢察官聲請簡易判決處
    刑。
    理  由
一、右揭犯罪事實，迭據被告甲○○於警訊、偵查及本院審理時均坦承不諱，核與被
    害人乙○○指訴失竊情節相符，並有車輛竊盜、車牌失竊資料個別查詢報表─查
    詢認可資料、贓物認領保管單各一紙附卷可稽，本件事證明確，被告犯行堪以認
    定，應依法論科。
二、核被告所為，係犯刑法第三百二十條第一項之竊盜罪。爰審酌被告犯罪之動機、
    目的、手段、所生危害程度雖屬輕微，仍造成被害人日常生活之不便及損失，且
    查被告有竊盜、妨害風化等多項前科紀錄，屢經法院判處罪刑（台灣高等法院被
    告全國前案紀錄表附卷參照），仍不知悔悟，復於假釋付保護管束期間再度犯案
    ，顯見其素行不端，惟犯後坦認犯行、態度尚可等一切情狀，量處如主文所示之
    刑，併諭知易科罰金之折算標準，以示儆懲。
三、另移送併辦意旨略以：被告於九十一年六月一日九時許，在桃園縣大溪鎮○○里
    ○○路五十七號口，竊取徐嘉俊所有車號ＨＸＩ─○五三號重型機車，得手後供
    己代步，為警於同年月十四日二十一時四十分許在桃園縣大溪鎮仁義里僑愛巷二
    十五弄二十五號處查獲，因認被告涉犯竊盜罪嫌云云。訊之被告則堅決否認有上
    開竊車情事，辯稱：伊係於九十一年六月十四日十九時五十分許在上開查獲地點
    向一名真實姓名、年籍不詳、自稱「羅信」之男子借車外出購物，之後騎回查獲
    地點停放時即為警查獲等語，併辦意旨認被告涉有上揭犯行，無非以被告駕駛贓
    車為警查獲以及被告與該名「羅信」之男子僅認識一天，復無法交代其身分年籍
    ，所辯顯不足採等節，資為論據。然本院審酌被告雖駕駛該部贓車為警查獲，然
    持有贓車之原因多端，非僅行竊所得一途，被告持有該部贓車，於證據上或僅能
    認定其涉有贓物罪嫌，如單憑此節即遽認被告確有竊盜情事，殊嫌率斷。次按認
    定犯罪事實應依證據，故被告否認犯罪所持辯解縱屬不能成立，仍非有積極證據
    足以證明其犯罪行為，不能遽為有罪之認定，最高法院三十年上字第一八三一號
    著有判例可參，是被告雖未能明確交代「羅信」之身分、年籍，然本於證據裁判
    主義，仍不能以此資為反證而逕行推論被告確有竊盜犯行；且經審酌被告迭於警
    訊、偵查乃至本院審理中，均堅決否認涉案，並一致供述係向該名「羅信」之男
    子借用外出購物，並未有為逃避刑責而閃爍其詞前後供述不一之情形，再被告就
    其所犯首揭竊盜犯行直承不諱，衡情應無單獨隱蔽本件之必要，是被告所辯尚非
    不足採信，本件又查無其他事證足以佐認被告確有竊車情事，尚難僅以被告持有
    贓車一節逕認被告確有竊盜犯行。是公訴人移送併辦部分既乏據足認與前揭有罪
    部分具有連續犯之裁判上一罪關係，應退由檢察官另為妥適之處理。
據上論斷，應依刑事訴訟法第二百九十九條第一項前段、刑法第三百二十條第一項、
第四十一條第一項前段，罰金罰鍰提高標準條例第一條前段、第二條判決如主文。
本案經檢察官許炳文到庭執行職務。
中      華      民      國      九十一      年      七    月  三十一    日
                                      臺灣桃園地方法院刑事第五庭
                                          審判長法  官  江振義
                                                法  官  江德民
                                                法  官  鍾淑慧
右正本證明與原本無異。
如不服本判決，應於判決送達後十日內，向本院提出上訴狀。
                    書記官  蕭琪男
中      華      民      國      九十一     年      八    月     二     日
附論罪科刑依據之法條：
刑法第三百二十條
意圖為自己或第三人不法之所有，而竊取他人之動產者，為竊盜罪，處五年以下有期
徒刑、拘役或五百元以下罰金。
意圖為自己或第三人不法利益，而竊佔他人之不動產者，依前項之規定處斷。
前二項之未遂犯罰之。
